臺灣臺北地方法院民事裁定　　　　　　100年度事聲字第213號
異　議　人　中興商業銀行股份有限公司
法定代理人　王南華（即接管人中央存款保險股份有限公司接管
　　　　　　小組召集人）
相　對　人　張盛枝
上列當事人間聲請返還提存物事件，異議人對於本院司法事務官
於中華民國100 年6 月23日所為本院100 年度司聲字第1044號駁
回聲請返還提存物之裁定，聲明異議，本院裁定如下：
    主  文
異議駁回。
    理  由
一、按當事人對於司法事務官處理事件所為之終局處分，得於處
    分送達後10日之不變期間內，以書狀向司法事務官提出異議
    ；司法事務官認前項異議有理由時，應另為適當之處分；認
    異議為無理由者，應送請法院裁定之；法院認第1 項之異議
    為有理由時，應為適當之裁定；認異議為無理由者，應以裁
    定駁回之；民事訴訟法第240 條之4 第1 項至第3 項分別定
    有明文。次按擔保提存之提存人於提存後，假扣押所保全之
    請求，其本案訴訟已獲全部勝訴判決確定者，得聲請該管法
    院提存所返還提存物，無庸法院裁定，此觀提存法第18條第
    1 項第5 款、提存法施行細則第16條規定即明。其立法意旨
    在於假扣押所保全之請求，其本案訴訟獲全部勝訴判決確定
    者，因債權人之請求確實存在，債務人自應忍受債權人以假
    扣押對其權利所受之限制；而不認其就債權人所提存之提存
    物有受損害賠償擔保之權利，故債權人得接受返還提存物。
二、本件異議意旨略以：鈞院民國92年度訴字第13號刑事判決係
    認相對人觸犯刑法第342 條背信罪，鈞院95年度重訴字第77
    號民事判決認定：「被告張盛枝確有違反銀行授信程序，並
    對資力不良之貸款人放寬授信額度之背信行為」，而應依民
    法第544 條規定負連帶賠償責任，並未有原裁定認定之相對
    人涉及詐欺，原裁定認定事實與證據不符，已屬違法；異議
    人於附帶民事訴訟中所主張之本案請求，係因侵權行為所導
    致之損害賠償新臺幣（下同）62,381,134元，業經鈞院95年
    度重訴字第77號民事判決全部勝訴，至原裁定所指利用人頭
    戶因程序不合法遭裁定駁回部份，並未單獨造成相對人損害
    ，異議人於民事訴訟所主張之訴之聲明既經鈞院全部判准，
    應認異議人已獲本案勝訴判決確定，故原裁定駁回異議人之
    聲請，自有未洽，爰提起聲明異議等語。
三、經查，異議人為保全其對相對人之侵權行為損害賠償請求權
    ，向本院聲請假扣押，經本院於90年8 月6 日以90年度裁全
    字第6910號裁定「債權人（即異議人）以3,000,000 元或同
    面額之中央政府建設公債86年度甲類第4 期債票為債務人（
    即相對人）供擔保後，得對債務人之財產在新臺幣6,000,00
    0 元之範圍內為假扣押。」，嗣異議人於90年8 月20日在本
    院提存所為相對人供擔保中央政府建設公債86年度甲類第4
    期債票面額共計3,000,000 元，並歷經裁定准許變更提存物
    確定，而以本院95年度存字第6892號擔保提存事件提存在案
    等情，有本院90年度裁全字第6910號民事裁定、提存書、本
    院95年度聲字第2562號民事裁定在卷可稽，堪信為真實。次
    查，異議人於95年間對相對人起訴請求損害賠償，經本院民
    事庭於96年12月18日以95年度重訴字第77號民事判決「被告
    （即相對人）應給付原告（即異議人）62,381,134元及自92
    年7 月3 日起至清償日止，按週年利率百分之五計算之利息
    。」，為異議人全部勝訴之判決，該判決並於96年1 月26日
    確定，有本院95年度重訴字第77號民事判決暨確定證明書在
    卷可按，堪可認定，則揆諸前揭規定及說明，異議人自得依
    提存法第18條第1 項第5 款規定，逕向本院提存所聲請返還
    提存物，無庸經本院裁定准許取回提存物，則異議人依民事
    訴訟法第106 條準用同法第104 條第1 項第3 款規定，聲請
    本院裁定准許其取回提存物，自無理由。是原裁定駁回異議
    人之聲請，理由雖有未當，然其結果尚無二致，仍應予維持
    。異議意旨指摘原裁定不當，求予廢棄，為無理由，應予駁
    回。
四、據上論結，本件異議為無理由，爰依民事訴訟法第240 條之
    4 第3 項，裁定如主文。
中    華    民    國   100    年    8     月    4     日
                  民事第二庭    法  官  黃呈熹
以上正本係照原本作成
如對本裁定抗告，須於裁定送達後10日內向本院提出抗告狀，並
繳納抗告費新臺幣1,000元
中    華    民    國   100    年    8     月    4     日
                                書記官  傅美蓮